臺灣高雄地方法院交通事件裁定　　　 100年度交聲字第2057號
原處分機關　交通部公路總局高雄區監理所
異　議　人　徐魯遠
上列受處分人因違反道路交通管理事件，對於交通部公路總局高
雄區監理所民國100 年9 月30日所為之處分（原處分：高監營裁
字第裁80-BDB013117號），聲明異議，本院裁定如下：
    主  文
異議駁回。
    理  由
一、原處分意旨略以：異議人即受處分人徐魯遠於民國100 年3
    月22日夜間11時許，騎乘車號OEJ-478 號普通重型機車，行
    經高雄市○○○路、桂林街口時，於該有燈光號誌管制之交
    岔路口闖紅燈，經高雄市政府警察局交通警察大隊逕行舉發
    ，並定應於100 年6 月11日前到案，異議人未於到案期限內
    或逾越期限60日以內繳納罰鍰或到案聽候裁決，爰依道路交
    通管理處罰條例第53條第1 項及違反道路交通管理事件統一
    裁罰基準及處理細則之規定，處罰鍰新臺幣（下同）2700元
    ，並記違規點數3 點等語。
二、聲明異議意旨略以：違規通知書之送達過程表面上似乎合於
    程序，但事實上異議人或家人均未曾收到違規通知書，使異
    議人錯失繳納最低罰鍰之權益，而蒙受需多支付罰鍰金額之
    損失，顯然有失公平正義，爰依法聲明異議。
三、經查：異議人於100 年3 月22日夜間11時許，騎乘車號OEJ-
    478 號普通重型機車，行經高雄市○○○路、桂林街口，於
    該有燈光號誌管制之交岔路口闖紅燈之違規情形，經以設置
    於該處之固定式科學儀器取得證據資料，由高雄市政府警察
    局交通警察大隊逕行舉發等情，有採證照片（本院卷第15頁
    上方）、內政部警政署全球資訊網高雄市政府警察局測速執
    法地點紀錄列表資料、舉發單綜合查詢資料（本院卷第14頁
    ）在卷可稽，並為異議人所不爭執，上開事實應堪認定。
四、高雄市政府警察局交通警察大隊就異議人上開違規行為逕行
    舉發，該舉發違反道路交通事件通知單及違規採證相片係以
    掛號方式對異議人位於高雄市○○區○○街9 號4 樓之住所
    送達，惟送達人未獲會晤其本人或有辨別事理能力之同居人
    、受雇人、接收郵件人員，而於100 年5 月9 日將該舉發違
    反道路交通管理事件通知單（含違規採證相片）寄存於鳳山
    中山東路郵局，並製作送達通知書2 份，1 份黏貼於異議人
    住所門首，1 份置於該受送達處所信箱或其他適當位置以為
    送達等情，有高雄市政府警察局交通警察大隊高市警交相字
    第BDB013117 號舉發違反道路交通管理事件通知單送達證書
    （本院卷第15頁下方）及異議人之個人戶籍資料查詢結果附
    卷可憑，堪認已就該違反道路交通管理事件通知單為合法之
    送達。異議人經合法送達後，仍未於應到案日期即100 年6
    月11日之期限內繳納罰鍰或到案聽候裁決，亦未於逾越應到
    案日期60日以內繳納罰鍰或到案聽候裁決，原處分機關乃以
    其違規車種為機器腳踏車，且屬逕行裁決處罰，而依違反道
    路交通管理事件統一裁罰基準及處理細則之規定（違反道路
    交通管理事件統一裁罰基準即處理細則曾於100 年7 月28日
    修正，惟就違反道路交通管理處罰條例第53條第1 項、違規
    車種為機器腳踏車、逾越應到案期限60日以上繳納罰鍰或逕
    行裁決處罰之統一裁罰標準並未修正），裁罰罰鍰2700元並
    記違規點數3 點，均屬於法有據，並無違誤。異議人執前詞
    聲明異議，為無理由，應予駁回。
五、據上論斷，應依道路交通事件處理辦法第18條，裁定如主文
    。
中    華    民    國    100   年    11    月    4     日
                    交通法庭  法  官  蔡書瑜
以上正本證明與原本無異。
如不服本裁定，應於收受送達後5 日內向本院提出抗告狀。
中    華    民    國   100    年    11    月    4     日
                              書記官  林玉珊